# 递延所得税资产对现流的影响

提问人：laurazj 时间：2017-12-12 10:00:05
递延所得税资产对现流的影响 可抵扣暂时性差异，才确认递延所得税资产，那么这个科目还是产生现金流的。 附表中，经营性应收账款的减少，要把这个递延所得税资产这个科目考虑进去嘛？

回答人：chenyiwei
递延所得税资产／负债的对应科目是所得税费用或者其他综合收益，或者商誉，不会直接对应于现金以及应交税费等经营性应收应付项目，所以其确认和转回对现金流量表主表没有影响，仅在附表中就递延所得税费用考虑作为对净利润的调节项目。